【裁判字號】    91,交簡上,26
【裁判日期】    920219
【裁判案由】    過失致死
【裁判全文】
臺灣基隆地方法院刑事判決                        九十一年度交簡上字第二六號
    上  訴  人  臺灣基隆地方法院檢察署檢察官
    上  訴  人
    即  被  告  甲○○  男  三.
右列上訴人等因被告過失致死案件，不服本院基隆簡易庭九十一年度基交簡字第四九
０號，中華民國九十一年八月二十日第一審簡易判決（聲請案號：九十一年度偵字第
一九一八號）提起上訴，本院管轄之第二審合議庭判決如左：
    主  文
上訴駁回。
    事實及理由
一、本案經本院審理結果，認第一審判決以被告甲○○所犯係觸犯刑法第二百七十六
    條第一項過失致死罪，依刑法第六十二條前段（原判決書誤繕為第二十六條前段
    ）、第四十一條第一項前段、罰金罰鍰提高標準條例第一條前段、第二條，判處
    被告有期徒刑六月，如易科罰金以參佰元折算壹日，其認事用法均無違誤，量刑
    亦屬適當，應予維持，並引用第一審判決書記載之事實、證據及理由。
二、上訴人即臺灣基隆地方法院檢察署檢察官上訴意旨略以：「被告甲○○肇事後態
    度不佳，未與被害人家屬達成和解，原審科處六月有期徒刑應屬過輕」等情；上
    訴人即被告甲○○上訴意旨則為：「當時天雨路溼，致使警方未能在現場圖劃出
    撞及點位置、被告倒地位置及被害人倒地前被告之車體尚未撞及被害人之身體的
    痕跡，致未能還原真實車禍情形，實際上係被告機車已緊急煞車，同時將車頭左
    閃致機車滑倒，被告已摔出，惟機車車體續向內側中央左向滑行而撞到路人，又
    被害人從路邊看到之停車縫中突然闖出來閃人車道，被告已盡必要之安全措施猶
    肇事，被害人家屬索取之賠償過高，難荷重負，請求從輕判決」等情，指摘原判
    決不當云云。經查：訊據被告甲○○坦承駕駛ＰＯＮ─六四二號重型機車於右揭
    時地肇事，其供稱：「當天經過中正路往海洋大學方向行駛，開在機車道上，因
    為機車道上停滿了車，被害人從車的車縫隙中跑出來，我有看到，緊急煞車後，
    車子往前滑行，我人也摔倒」等情，核與道路交通事故調查報告表及照片五紙相
    符，且於上開之道路交通事故調查報告表上已明確標記出「刮痕」、「血跡」及
    「機車倒地位置」於現場圖上，已足供相關單位鑑定之用，是其自白與事實相符
    ，可以採信。又被害人譚榮因此次車禍致頭部外傷併蜘蛛膜下腔出血不治死亡，
    並經臺灣基隆地方法院檢察署檢察官督同法醫師相驗明確，製有相驗屍體證明書
    、勘驗筆錄、驗斷書及照片八張在卷可憑。按汽車（含機器腳踏車）行駛時，駕
    駛人應注意車前狀況並隨時採取必要之安全指施；行車速度，應依標誌或標線之
    規定，道路交通安全規則第九十四條第三項、九十三條第一項分別定有明文。被
    告駕駛機車本應注意上開安全規定，然竟以超過該地時速四十公里速限之速度行
    駛，且依肇事當時狀況，又非不能注意。被告竟超速行駛並疏於注意車前狀況，
    以致肇事致被害人譚榮死亡，顯有相當之過失，且據臺灣省基宜區車輛行車事故
    鑑定委員會鑑定及台灣省車輛事故覆議鑑定委員會覆鑑定結果，均認為：
    「甲○○駕駛重機車超速且未注意車前狀況，致撞及由右至左穿越道路行人譚榮
    ；與行人譚榮於路中劃有分向限制線路段違規穿越道路，致被甲○○推及；兩者
    同為肇事原因」等情，此有上開單位九十一年七月三日基宜鑑字第九一０三九九
    號、九十一年十二月二十七日府覆議字第九一二五八一號函附鑑定意見書各一份
    在卷足考，故被告甲○○之過失駕車肇事行為，與被害人譚榮之死亡結果間，自
    具有相當因果關係。至於被害人譚榮之與有過失行為，對於被告甲○○過失致死
    之犯罪構成要件成立不生影響，僅屬民事賠償上過失相抵之問題，本件被告犯行
    明確，上訴意旨徒以原審判決過輕、或現場圖繪制失真、被害人與有過失云云，
    指摘原判決不當，難認有理由，應予駁回。
據上論斷，應依刑事訴訟法第四百五十五條之一第一項、第三項、第三百六十八條、
第三百七十三條，判決如主文。
本案經檢察官李辛茹到庭執行職務。
中      華      民      國    九十二    年      二      月     十九     日
                                      臺灣基隆地方法院刑三庭
                                        審判長法  官  林火炎
                                              法  官  齊  潔
                                              法  官  何怡穎
右正本證明與原本無異。
本件判決不得上訴。
                                              書記官  湯惠芳
中      華      民      國    九十二    年      二      月    二十一    日


司法院資訊處製作；財團法人民間司法改革基金會備份。
